【裁判字號】    97,上訴,945
【裁判日期】    971112
【裁判案由】    偽造文書
【裁判全文】
臺灣高等法院高雄分院刑事判決         97年度上訴字第945號
上  訴  人  臺灣高雄地方法院檢察署檢察官
被      告  甲○○
選任辯護人  王成彬律師
上列上訴人因被告偽造文書案件，不服臺灣高雄地方法院92年度
訴字第2055號中華民國96年3 月6 日第一審判決（起訴案號：臺
灣高雄地方法院檢察署91年度偵字第24442 號），提起上訴，本
院判決如下：
    主  文
上訴駁回。
    理  由
一、公訴意旨略以：被告甲○○明知未曾向告訴人乙○○之母張
    凝華購買坐落台南市○區○○段24號及台南市○○段605 之
    55號2 筆土地（下稱系爭土地），詎獲悉張凝華於87年5 月
    6 日死亡後，竟於某不詳時地，委託不知情之人偽造「張凝
    華」印章1 顆，旋持以偽造張凝華於85年1 月5 日所書立之
    同意書1 紙，嗣於87年7 月9 日，以原告身份向台灣台南地
    方法院提起民事訴訟而加以行使，請求張凝華之繼承人乙○
    ○、蔡曉陽、蔡秉陽等人，應將上開2 筆土地移轉登記為渠
    所有，足生損害於張凝華全體繼承人之利益，因認被告甲○
    ○涉犯刑法第216 條、第210 條之行使偽造私文書罪嫌云云
    。
二、證據能力部分
    按被告以外之人於審判外之言詞或書面陳述，除法律有規定
    者外，不得作為證據，刑事訴訟法第159 條第1 項定有明文
    ；被告以外之人於審判外之陳述，雖不符同法第159 條之1
    至159 條之4 之規定，而經當事人於審判程序同意作為證據
    ，法院審酌該言詞陳述或書面陳述作成時之情況，認為適當
    者，亦得為證據。當事人、代理人或辯護人於法院調查證據
    時，知有第159 條第1 項不得為證據之情形，而未於言詞辯
    論終結前聲明異議者，視為有前項之同意，同法第159 條之
    5 第2 項亦有明文。經查本判決以下所引傳聞證據，均經被
    告於準備程序表示同意作為證據（本院卷33至34頁），且於
    審理期日無異議為本案言辯論（101 至118 頁），本院審酌
    上開證據作成時並無不合法定程序之情形，認為適當，依上
    開說明，應均有證據能力。
三、實體上之認定
（一）按犯罪事實應依證據認定之，無證據不得認定犯罪事實；
      又不能證明被告犯罪者，應諭知無罪之判決，刑事訴訟法
      第154 條第2 項、第301 條第1 項分別定有明文。次按告
      訴人之告訴，係以使被告受刑事訴追為目的，是其陳述是
      否與事實相符，仍應調查其他證據以資審認；事實之認定
      ，應憑證據，如未能發現相當證據，或證據不足以證明，
      自不能以推測或擬制之方法，為裁判基礎；再認定犯罪事
      實，所憑之證據，雖不以直接證據為限，間接證據亦包括
      在內，然無論直接或間接證據，其為訴訟上之證明，須於
      通常一般之人均不致於有所懷疑，而得確信其為真實之程
      度者，始得據之為有罪之認定，倘其證明尚未達到此一程
      度，而有合理性懷疑之存在時，即無從為有罪之認定，此
      分別有最高法院52年台上字第1300號、40年台上字第86號
      及76年台上字第4986號判例可資參照。又檢察官對於起訴
      之犯罪事實，應負提出證據及說服之實質舉證責任。倘其
      所提出之證據，不足為被告有罪之積極證明，或其指出證
      明之方法，無從說服法院以形成被告有罪之心證，基於無
      罪推定之原則，自應為被告無罪判決之諭知（最高法院92
      年度台上字第128 號判例意旨參照）。
（二）公訴人認被告甲○○涉有前揭犯行，無非係以告訴人乙○
      ○之指訴、被告無法提出系爭2 筆土地之買賣私契及資金
      匯款證明以證買賣契約存在、台灣台南地方法院（下稱台
      南地院）87年度重訴字第201 號判決、乙○○於民事案件
      所提出之土地登記簿謄本影本、85年1 月5 日同意書、養
      和醫院留醫帳單、章列英所書立之證明書、台南市○○段
      605 之55地號及台南市○區○○段24地號之「土地、建築
      改良物買賣所有權移轉契約書」影本及法務部調查局88年
      8 月8 日鑑定通知書影本各1 份為其主要論據。惟訊據被
      告甲○○堅決否認有何偽造文書犯行，辯稱: 其與岳父即
      王萬金於67年間共同出資購買系爭台南市○○段605 之55
      號土地，並於82年間向張凝華購買台南市○○段24地號土
      地，且其為交付買賣價款已於82年4 月12日匯款新臺幣（
      下同）1 千萬元予張凝華，嗣因張凝華權狀遺失致渠不能
      辦理所有權移轉登記，雙方才於85年1 月5 日立具此一同
      意書以證明價金已付清，又其購買台南市○○段605 之55
      等土地之相關文件係因代辦登記事務之代書於68年間恰因
      車禍身亡，而不知去向，致系爭土地遲未完成移轉登記，
      85 年1月5 日同意書是其於85年1 月5 日至香港養和醫院
      讓張凝華親自蓋印交付，並沒有偽造文書或行使偽造私文
      書之犯行等語。經查：
 （1）被告甲○○前於87年7 月9 日，以原告身份向台南地院提
      起民事訴訟，主張告訴人乙○○之母張凝華生前已將系爭
      土地出賣與被告，且張凝華於85年1 月5 日立下同意書，
      願將系爭土地過戶給被告，而請求張凝華之繼承人乙○○
      、蔡曉陽、蔡秉陽等人，應將系爭土地移轉登記為被告甲
      ○○所有等情，固經台南地院於88年10月30日以87年度重
      訴字第201 號判決原告（即本案被告甲○○）之訴駁回，
      惟經被告甲○○不服，就該民事判決提起上訴後，業經台
      灣高等法院台南分院（下稱台南高分院）以89年度重上字
      第57號判決「原判決廢棄，被上訴人（指乙○○等人）應
      就其被繼承人張凝華之遺產即坐落台南市○區○○段24地
      號、地目養、面積247, 741平方公尺土地、應有部分960
      分之6 ；暨台南市○○段605 之55地號、地目雜、面積20
      2 平方公尺土地辦理繼承登記後，將其所有權辦理移轉登
      記予上訴人（即被告甲○○）」確定在案（原審一卷217
      頁）。是自難僅憑公訴人所引上開台南地院以87年度重訴
      字第201 號之民事判決原告（指被告甲○○）之訴駁回，
      即據以推認被告未曾向張凝華購買上開系爭土地，而偽造
      系爭85年1 月5 日同意書，合先敘明。
 （2）又公訴人以：被告甲○○於上開台南地院87年度重訴字第
      201 號案件於87年8 月27日言詞辯論時，原稱張凝華85年
      1 月5 日所立同意書，是在香港麥當奴道64號4 樓Ａ座住
      所，有甲○○、張凝華及張凝華之護士，共3 人在場云云
      （見台灣台南地方法院87年度重訴字第201 號卷29頁）；
      嗣經乙○○抗辯張凝華當時在香港養和醫院加護病房接受
      治療，必須靠氧氣罩維持生命，不可能與甲○○簽約，並
      提出香港養和醫院留醫帳單影本為證後，甲○○始改稱「
      同意書是85年1 月5 日在養和醫院由張凝華蓋章，我們事
      先約好，同意書內容是我請人家打字打好交給張凝華親自
      蓋章的」（同上卷139 頁反面）；嗣於偵查中又改以：「
      同意書是我於85年1 月5 日，至香港養和醫院讓張凝華親
      自蓋章的…在場只有我與張凝華，張女的護士在蓋章當時
      剛好不在場，他被叫去買麵（羅漢齋）給我們吃…同意書
      的內容由張凝華草擬並繕打好，於85年1 月5 日親自蓋印
      後才交給我的」（偵三卷22反面、40頁）等語，因認被告
      先後供述不一，而涉有偽造文書云云。然被告與張凝華過
      去往來密切，事隔多年，被告所為簽約地點、在場人等陳
      述，前後雖稍有不符，惟對於「85年1 月5 日同意書確係
      張凝華同意所蓋，印文係張凝華所有等基本事實」之主張
      ，前後並無二致（理由後述），是自難僅以被告上開陳述
      簽訂同意書之過程稍有出入，即認定上開同意書係被告所
      偽造。
 （3）另公訴人固以告訴人乙○○指述張凝華當時在香港養和醫
      院之加護病房，並有以氧氣罩治療等情，即質疑上開85年
      1 月5 日同意書非張凝華所出具及蓋印，而推論係被告於
      張凝華往生後，委請不詳之人偽刻「張凝華」之印章，持
      以偽造張凝華於85年1 月5 日所書立之同意書1 紙，被告
      涉有偽造私文書及行使偽造私文書云云。惟依卷附養和醫
      院提供張凝華住院時之中文資料觀之，張凝華於85年1 月
      4 日至同月6 日住院時，除有申請加床看護外，並有訂購
      餐飲，此有養和醫院提供住院帳單中文明細可參（原審一
      卷99頁至101 頁），足見張凝華住院時之狀況，核與一般
      加護病房病患係由醫護人員全天照顧救護，並無另訂餐飲
      之情相異，是張凝華於住院時，是否係在加護病房治療而
      無從簽訂上開同意書，已非無疑。縱令張凝華當時住院時
      ，曾以氧氣罩治療之情，惟是否無法事先擬具或透過他人
      擬具上開同意書內容後，再由張凝華以個人印鑑親自蓋印
      於同意書上，亦非無可能，故自難僅以張凝華生前之香港
      養和醫院留醫帳單（偵一卷9 頁），既推認張凝華於85年
      1 月5 日在醫院內無法簽立同意書。況被告甲○○確曾於
      85年1 月5 日（1996年1 月5 日）出境後，並於當日即返
      國之事實，復有內政部入出國及移民署函（97年9 月3 日
      移署資處雲字第09711322850 號）及入出國證明書在卷可
      按（本院卷81、82頁），足見被告上開所辯:85 年1 月5
      日出境後，隨即當日在香港養和醫院內，由張凝華書立同
      意書語，洵非無據。
 （4）又告訴人乙○○之母張凝華所有之605 號土地，於67年間
      之分割前605 號土地確有包括系爭土地，並陸續於67年8
      月26日分割出605 之2 號土地，605 之2 號土地再於同年
      10月11日分割出605 之4 號土地，605 之4 號土地再於68
      年6 月27日分割出605 之54號土地，605 之54號土地再於
      81年1 月15日分割出605 之55號土地，此分別有土地登記
      謄本在卷可稽（見台灣高等法院台南分院89年度重上字第
      57 號 (一)第143 至第157 頁）。復依據被告提出之67年5
      月25 日 香港九龍總商會簽發上開「旅居香港身份證明書
      」（偵一卷19頁、偵三卷119 頁），其上已載明「該證明
      書內載張凝華係在自由意願下處分台南市○區○○段605
      、606 二筆土地。」；另被告出具之67年5 月25日香港九
      龍總商會簽發之「土地使用權同意書」（偵一卷20頁、偵
      三卷119 頁）其上載明「該證明書內載張凝華係自願同意
      王萬金等人使用鹽埕段605 、606 土地。前一張證明書係
      證明張凝華自願處分605 、606 地號土地，但因尚未過戶
      ，故另簽具同意使用證明書，以供王萬金等人使用605 、
      606 號土地」。而上開張凝華出具之「土地使用權同意書
      證明」，業經另案（即原審91年度易字第3096號侵占案件
      ）將上開土地使用權同意書原本函送行政院大陸委員會轉
      送該會香港事務局鑑定結果，確定係九龍總商會於67 年5
      月25日所簽發，而所用之印章確係該會所有，此分別有上
      開同意書原本、行政院大陸委員會92年7 月30日陸港字第
      09200139 51 號函及行政院大陸委員會香港事務局92年9
      月4 日（92）港局聯字第1797號函附卷可稽（原審卷119
      至125 頁），是上開「土地使用權同意書」係張凝華本人
      所出具而於67年5 月25日經九龍總商會確認無訛之事實，
      應堪認定。且告訴人乙○○對於被告所提出之張凝華於67
      年出具之上開「旅居香港身份證明書」及「土地使用權同
      意書」係屬真正乙節，於台灣高等法院台南分院民事審理
      程序中均不爭執（台灣高等法院台南分院95年1 月5 日準
      備程序筆錄，89年度重上字第57號(二)卷23 8頁），是上開
      土地使用權同意書內容既已載明張凝華係在自由意願下處
      分鹽埕段605 、606 地號土地，並已交付土地與被告等人
      使用，而系爭605 之55土地又係自上開鹽埕段605 地號土
      地所分割出來，足見系爭605 之55地號土地，確係在張凝
      華自由意願下處分並交付予被告使用之事實，應可確認。
      再將「旅居香港身份證明書」及「土地使用權同意書」內
      容與張凝華嗣後85年1 月5 日之同意書內容之記載相互參
      照比對，可見張凝華生前已同意將上開鹽埕段605 地號交
      由被告使用，故被告上開所辯: 並無偽造85年1 月5 日同
      意書等語，尚非虛妄。
 （5）再由被告提出之張凝華於80年11月25日出具之「同意書」
      （偵三卷120 頁），其上載明「民國67年間將台南市○○
      段605 、606 土地約5,700 坪售予王萬金、甲○○，現尚
      有未過戶土地除鹽埕段605 之54被永華國小佔用約80坪將
      來政府徵收權益各半外，其他有關地或以後分割之地全部
      為買方所有，買方可為土地所有人有關一切處分、收益等
      權益，出賣人即立同意書人絕無異議」。其中所謂「其他
      有關地，或以後所分割之地全部」即指原605 、606 土地
      ，分割前與分割後全部包括在內，亦即張凝華對於605 、
      606 出賣之事已全部承認。又被告提出張凝華於85年1 月
      5 日出具「同意書」（偵三卷133 頁），內載有「鹽埕段
      605 、606 等地號及喜東段24地號於民國67年及82年間已
      售與甲○○及王萬金，土地價金已付清，由於甲方（即張
      凝華）權狀遺失不能過戶，雙方同意如下：(1)、乙方（即
      被告甲○○）補償甲方（新台幣1 百萬元正（已於82年7
      月19日匯入甲方台南彰銀帳戶00-00000-00） 此後依一般
      買賣，稅金各自依有關法令繳納）。(2)、鹽埕段605 之55
      、606 、606 之6 、605 之1 、605 之4 、605 之3 及喜
      東段24地號所有權狀交乙方（詳附清冊）及其他未過戶之
      土地權狀應辦妥予乙方。(3)、甲方無條件配合乙方或乙方
      指定之人辦理過戶。(4)、未過戶之土地及房屋使用收益、
      處分等歸乙方。」等語，足見張凝華對於出賣系爭土地已
      再次承認之事實，應可確認。又原審於另案（即臺灣高雄
      地方法院91年度易字第3096號侵占案件）曾將被告提出上
      開張凝華於80年11月25日所出具並蓋用「張凝華」印章之
      「同意書」原本2 紙，連同82年7 月23日台灣省台南市西
      區戶政事務所出具之印鑑證明函送憲兵學校鑑定結果，認
      該80年11月25日同意書上「張凝華」之印文，除該校註記
      之箭頭所指未蓋印部分外，與前揭印鑑證明上「張凝華」
      之印文間均相互合，此有憲兵學校92年7 月21日堅研字
      第0920003478號函附之文書檢驗鑑定書1 份在卷足參（原
      審二卷108 至115 頁）。而該校註記之箭頭，僅係80年11
      月25日同意書2 紙各3 處之「張」、「凝」、「華」三字
      印文末端，足見其上之印文與前揭印鑑證明上之印文相符
      ，堪認該80年11月25日同意書係張凝華本人或其所授權之
      人所蓋印無訛。原審復將被告所出具之85年1 月5 日同意
      書原本及82年7 月21日台灣省台南市西區戶政事務所張凝
      華之印鑑證明各1 份，送請憲兵司令部刑事鑑識中心鑑定
      ，經該司令部以初步觀察法及精密比對法鑑定，鑑定結果
      認：送鑑同意書與台灣省台南市西區戶政事務所印鑑證明
      所蓋印「張凝華」印文間文字、邊框均吻合。印文特徵比
      對易受自然變異因素（如沾墨濃度．．等）影響，…；此
      亦有上開司令部96年12月27日安鑑字第0960001996號可稽
      （原審三卷50至55頁）。由上開2 鑑定報告鑑定結果，均
      與被告前提出之公誠鑑定有限公司之鑑定報告書指稱該80
      年11月25日同意書及85年1 月5 日同意書上張凝華之印文
      與張凝華印鑑證明上張凝華印鑑之印文相符（原審二卷53
      至66頁）之情相合，並有台灣銀行82年7 月19日匯款回條
      及收據影本各1 紙、喜東段價款1 千萬元之銀行匯款執據
      及卷附系爭2 筆土地之「土地、建築改良物買賣所有權移
      轉契約書」影本及印鑑證明等資料可佐（偵三卷45、11 1
      至116 頁、125 至126 頁），足認被告上開所辯: 系爭坐
      落台南市○區○○段605 之55地號之土地，為張凝華所有
      ，張凝華於67年5 月25日出售與被告及王萬金2 人，因未
      成立書面之買賣契約書，因而出具土地使用權同意書，載
      明其持有之坐落台南市○○段605 、606 地號2 筆土地係
      其自願同意由第三人王萬金等人使用，該同意書並經九龍
      總商會簽證，該商會並於同日出具張凝華之旅居香港身份
      證明書，證明張凝華係在自由意願下處分上開605 、606
      地號土地及張凝華於82年間將坐落台南市○區○○段24地
      號出售予被告，而系爭土地鹽埕段605 、606 號及喜東段
      24號之土地價金均已付清，由於張凝華權狀遺失致不能過
      戶予被告，雙方同意被告補償張凝華1 百萬元（已於82年
      7 月19日匯款完畢），上開土地所有權狀交乙方（即被告
      甲○○）（詳附清冊），張凝華無條件配合被告辦理過戶
      等語，應屬實在。而台灣高等法院台南分院民事庭亦同此
      認定，復有台南高分院89年度重上字第57號判決附卷可參
      （原審一卷第217 頁至第217-8） 。足見告訴人指訴被告
      涉有偽造文書，尚乏依據。
 （6）而被告依上開證據及理由，及王萬金已將上開買賣權利讓
      與被告（此有台灣高等法院台南分院院89度年重上字第57
      號卷(二)第225 頁之同意書足證），乃訴請告訴人慧慈等繼
      承人辦理系爭土地之移轉登記，除業經台灣高等法院台南
      分院以89年度重上字第57號判決於法有據外；另告訴人乙
      ○○前曾以被告侵占鹽埕段605 之54號土地之徵收補償款
      ，向高雄地方法院檢察署提起侵占罪之告訴，惟該案經原
      審以91年度易字第3096號及本院93年度上易字第36號均判
      決被告無罪確定在案，並認定被告確有購買鹽埕段由605
      地號所分割出之605 之54地號之土地，並經原審調取上開
      刑事卷定查核無訛，此亦足徵張凝華生前確有出賣系爭土
      地予被告之事實，已甚明確。
 （7）公訴人雖又以: 被告所辯系爭土地之不動產權狀遺失乙節
      ，並非不得申請補發，且張凝華所有台南市○○段24地號
      土地，自81年起至82年間，已由張凝華為多次買賣，即於
      81 年5月26日將該地應有部分12分之1 賣給案外人楊永和
      ，並於同年6 月2 日為所有權移轉登記；於81年12月20日
      將該地應有部分960 分之83賣給案外人曾麗靜，並於82年
      1 月6 日為所有權移轉登記；於82年3 月25日將該地應有
      部分960 分之77賣給案外人陳德榮，並於82年4 月2 日為
      所有權移轉登記；於82年5 月25日將該地應有部分120 分
      之1 賣給案外人劉文昭，並於82年6 月16日為所有權移轉
      登記，此有乙○○於上開民事案件所提出之土地登記簿謄
      本影本附卷為證（見台南地院87年度重訴字第201 號卷第
      58 、59 頁），設若被告甲○○於82年4 月12日所匯之1
      千萬元係給張凝華，且為購買系爭土地之價金，則張凝華
      在82 年6月16日既尚能就其所賣土地之應有部分為所有權
      移轉登記，自無不能將系爭土地之所有權移轉登記給被告
      甲○○之理，是認被告所辯因權狀遺失，致不能辦理土地
      之所有權移轉登記，張凝華才另立85年1 月5 日同意書表
      明願意將系爭土地過戶移轉云云。惟查張凝華固有將所有
      系爭台南市○○段24地號土地辦理移轉登記予案外人楊永
      和、曾麗靜、陳德榮、劉文昭等人，然上開土地買賣之當
      時之所以未能辦理移轉登記予被告之原因，究竟係因被告
      前與張凝華有多件買賣而陸續移轉，致未能同時將系爭土
      地過戶予被告名下，抑或其後在移轉登記予劉文昭之後，
      確曾將權狀遺失等之故，其緣由不一，然尚難以張凝華將
      上開土地移轉登記予被告以外之人，即認被告所言必屬虛
      偽。又被告固自始未能提出系爭土地之買賣契約書（私契
      ）以資佐證，惟土地買賣之債權契約屬不要式契約，縱未
      訂立書面契約亦無礙於契約之成立、生效（民法第153 條
      規定參照），至於買賣雙方之權益內容如何確立、證明，
      實屬另一問題，與買賣契約是否成立、生效無關。被告提
      出之買賣資料中，雖僅有「土地、建築改良物買賣所有權
      移轉契約書」，即為俗稱之「公契」，而無俗稱「私契」
      之「不動產買賣契約書」，然如前述，不動產買賣不一定
      要有私契，且被告提出之同意書等文件，既已證明為張凝
      華以印鑑章所蓋，業如前述，則該文件既足以證明系爭土
      地之買賣。是公訴人遽以告訴人乙○○之指述及本案未有
      私契，遂認定被告未向張凝華買受上開土地，該同意書係
      屬虛偽云云，尚有誤會。
 （8）另本案被告供述其購買系爭喜東段24地號土地，係於82年
      4 月12日匯款1 千萬元，到香港給名叫LUCK CHOY KINGMA
      N 之人（住址為5 Ｆ，BOWEN ROAD，TOP FLOOR ，HONGKO
      NG），該人係張凝華之女乙○○，並提出卷附香港人民入
      境事務處人事登記處所發之登記事項證明書中、英文影本
      各1 份供參（原審一卷47頁正反面），告訴人乙○○就此
      亦未曾否認其非LUCK CHOY KING MAN（中文姓名：陸蔡敬
      文）之人（原審一71頁、78頁、79頁、85頁），而由被告
      並無與張凝華之女即告訴人乙○○有任何之債權債務關係
      ，是被告主張其所給付之1 千萬元是上開喜東土地之價金
      ，乙○○為張凝華指定之受款人等節，尚屬有據。公訴人
      未能研析認定被告匯入1 千萬元予LUCK CHOY KING MAN
      之人，該人即為張凝華之受款人乙○○，亦未向乙○○訊
      問是否為LU CK CHOY KING   MAN ，以及該1 千萬元給付
      之目的，僅執系爭台南市○區○○段24地號之「土地、建
      築改良物買賣所有權移轉契約書」影本填寫土地之價金1
      千萬元，惟未填立約日期，且以被告未舉證LUCK CHOY
      KINGMAN 為何人等情，遽指被告所辯不實，均有未合。
 （9）本案及上開民事案卷中所有由被告甲○○所提出之文書，
      其中固均無張凝華之簽名，亦無張凝華親筆書寫之文字，
      ，惟原審將該85年1 月5 日同意書原本及82年7 月21日台
      灣省台南市西區戶政事務所張凝華之印鑑證明各1 份，送
      請憲兵司令部刑事鑑識中心鑑定，經該司令部鑑定結果認
      ：送鑑同意書與台灣省台南市西區戶政事務所印鑑證明所
      蓋印「張凝華」印文間文字、邊框均吻合。印文特徵比對
      易受自然變異因素（如沾墨濃度．．等）影響，送鑑資料
      未提供實物章，故未能就印文間特徵進行比對；此有上開
      司令部96年12月27日安鑑字第0960001996號可稽；而此核
      與被告前提出之公誠鑑定有限公司之鑑定報告書1 份，指
      稱該同意書上張凝華之印文與張凝華印鑑證明上張凝華印
      鑑之印文相符相合，已如前述，亦與前開其他同意書、土
      地、建築改良物買賣所有權移轉契約書（即公契）、匯款
      執據等資料勾稽相合，均如前述，故被告所辯: 其確有購
      買系爭土地，並無偽造文書等語，應屬可信。
（10）綜上所述，本案既無證據足認被告偽造本件85年1 月5 日
      之同意書。此外，復無公訴人亦無其他積極證據足認被告
      有何其他偽造私文書之犯行，揆諸首揭說明，自應為無罪
      之諭知。
六、原審以不能證明被告犯偽造文書罪，而為無罪之諭知，核無
    違誤；檢察官上訴意旨仍執前詞，指摘原判決不當，為無理
    由，應予駁回。
據上論斷，應依刑事訴訟法第368 條，判決如主文。
本案經檢察官姜麗儒到庭執行職務。
中    華    民    國    97    年    11    月    12    日
                  刑事第八庭    審判長法  官   洪兆隆
                                      法  官   郭玫利
                                      法  官   李政庭
以上正本證明與原本無異。
如不服本判決應於收受本判決後10日內向本院提出上訴書狀，其
未敘述上訴理由者，並得於提起上訴後10日內向本院補提理由書
狀（均須按他造當事人之人數附繕本）「切勿逕送上級法院」。
中    華    民    國    97    年    11    月    12    日
                                      書記官   吳福連


司法院資訊處製作；財團法人民間司法改革基金會備份。
